臺灣臺北地方法院民事判決　　　　　　 100年度訴字第1542號
原　　　告　台新國際商業銀行股份有限公司
法定代理人　蔡榮棟
訴訟代理人　黃堯
被　　　告　黃炳坤
上列當事人間請求清償借款事件，本院於民國100年6月14日言詞
辯論終結，判決如下：
    主  文
被告應給付原告新臺幣柒拾陸萬陸仟肆佰肆拾元。
訴訟費用由被告負擔。
    事實及理由
一、原告起訴主張：被告於民國83年6月15日向原告申請信用卡
    ，卡號為0000-0000-0000-0000之威士信用卡，依約被告得
    於特約商店記帳消費，然應於繳款截止日前向原告清償信用
    卡消費款。詎被告自發卡日起至100年2月13日止，信用卡消
    費款尚有新臺幣（下同）766,443元迄未給付，其中含消費
    本金228,298元，利息517,598元，違約金20,547元。而依信
    用卡約定條款第16條約定，循環信用利息之計算方式係將每
    筆得記入循環信用本金之帳款，自各筆帳款實際墊款日起以
    日息萬分之5.479即年息20%計算至清償日止。如持卡人未於
    每月繳款截止日前付清最低應繳金額或延誤繳款期限者，原
    告得依同條款第18條約定請求懲罰性違約金，計算方式為未
    清償之本金按3%計算，而以連續3期為上限（計算式：228,2
    98×3%×3＝20,546.82≒20,547）。復按約定條款第24條約
    定，被告已喪失期限利益，應即清償前述之本金、利息及違
    約金，為此依信用卡使用契約，聲明：被告應給付原告766,
    443元。
二、被告方面：
    被告對原告主張系爭信用卡欠繳事實並不爭執，惟請求按一
    般放款利率計算系爭信用卡停卡後之利息，故聲明駁回原告
    之訴。
三、原告主張之事實，業據提出信用卡申請書、信用卡約定條款
    、帳務值查詢表、信用卡帳單等為證，核與其所述情節相符
    ，而被告對此亦不爭執，堪信原告之主張為真實。被告雖請
    求按一般放款利率計算系爭信用卡停卡後之利息，惟按遲延
    之債務，以支付金錢為標的者，債權人得請求依法定利率計
    算之遲延利息，但約定利率較高者，仍從其約定利率；又約
    定利率超過週年20%者，債權人對於超過部分之利息無請求
    權，民法第233條第1項、第205條分別定有明文，經核兩造
    信用卡約定條款第16條既已約定被告未於每期繳款截止日前
    繳清全部消費帳款，即應按年息20%繳付遲延利息，而年息
    20%復未逾法定最高利率，則原告請求依年息20%計算遲延利
    息，洵屬有據，殊不因原告是否業已停卡而有不同。從而，
    原告依信用卡使用契約請求被告給付如主文第一項所示之消
    費帳款，為有理由，應予准許。
四、結論：原告之訴為有理由，依民事訴訟法第78條，判決如主
    文。
中    華    民    國   100    年    6     月    28    日
                  民事第五庭    法  官  賴秀蘭
以上正本係照原本作成
如對本判決上訴，須於判決送達後20日內向本院提出上訴狀。如
委任律師提起上訴者，應一併繳納上訴審裁判費。
中    華    民    國   100    年    6     月    28    日
                                書記官  李佩芳